臺灣桃園地方法院民事判決
106年度勞訴字第90號
原      告  劉秀芳  
            鄭小萍  
共      同
訴訟代理人  黃泓勝律師
被      告  勝普電子股份有限公司                  
法定代理人
即  清算人  李培瑛  
被      告  南亞科技股份有限公司

法定代理人  吳嘉昭  
訴訟代理人  林哲民  
            黃于宸  
            余天琦律師
            陳毓芬律師
上列當事人間請求給付加班費事件，於民國107 年10月30日言詞
辯論終結，本院判決如下：
    主      文
被告勝普電子股份有限公司應給付原告及如附表一之選定人如附
表二「變更後請求金額」欄所示合計新臺幣壹佰零柒萬伍仟玖佰
肆拾捌元之金額及自民國一百零六年十月五日起至清償日止，按
週年利率百分之五計算之利息。
原告其餘之訴駁回。
訴訟費用由被告勝普電子股份有限公司負擔百分之八十，餘由原
告負擔百分之二十。
本判決第一項於原告及如附表一之選定人各以如附表二「假執行
擔保金」欄所示之金額為被告勝普電子股份有限公司供擔保後，
得假執行。
原告其餘假執行之聲請駁回。
    事實及理由
壹、程序方面：
一、按多數有共同利益之人，不合於前條第3 項所定者，得由其
    中選定一人或數人，為選定人及被選定人全體起訴或被訴。
    訴訟繫屬後，經選定前項之訴訟當事人者，其他當事人脫離
    訴訟，民事訴訟法第41條第1項、第2項定有明文。又選定當
    事人之制，旨在求取共同訴訟程序之簡化，苟多數當事人所
    主張之主要攻擊或防禦方法相同，已足認有簡化訴訟程序之
    作用，而具有法律上之共同利益，即得由其中選定一人或數
    人為全體起訴或被訴，所謂有共同利益者，乃指於訴訟結果
    有影響之爭點，對於多數人均有利害關係者而言（最高法院
    76年度台再字第6 號、87年度台上字第2917號判決參照）。
    經查原告兼共同被選定人主張其與附表一所示之選定人（下
    稱系爭當事人）原均任職被告南亞科技股份有限公司（下稱
    南亞公司），於民國101 年5 月1 日在被告南亞公司要求轉
    任職於其子公司即被告勝普電子股份有限公司（下稱勝普公
    司），訴外人世界先進積體電路股份有限公司（下稱世界先
    進公司）嗣於103 年間併購被告勝普公司，其等則自103 年
    7 月1 日起轉任職於世界先進公司或自被告勝普公司離職，
    因被告勝普公司短給加班費，故原告與系爭當事人就本件訴
    訟之重要爭點確有共同利害關係，屬有共同利益之人，且本
    件業經系爭當事人選定原告劉秀芳、鄭小萍為全體進行訴訟
    ，有選定人出具之民事選定書在卷可憑（見本院卷第16頁至
    第31頁），揆諸前揭說明，應予准許。另附表一所示有為原
    告簽名之選定人16人於選定當事人後，依民事訴訟法第41條
    第2 項規定，雖脫離本件訴訟，但本件判決效力應及於附表
    一所示有為原告簽名之選定人16 人，乃屬當然。
二、次按清算人之職務包括了結現務，而法人至清算終結止，在
    清算之必要範圍內，視為存續，公司法第84條第1 項第1 款
    、民法第40條第1 項第1 款、第2 項分別定有明文。又公司
    為社團法人，其人格應存續至清算終結時，始行消滅，如有
    現務尚未了結，在清算必要範圍內，視為存續，並不因法院
    就清算人聲報清算完結准予備查，即謂其人格已消滅。查本
    件被告勝普公司已於105 年7 月21日解散，嗣選任李培瑛為
    清算人向本院聲報清算後，業經本院以105 年12月28日函准
    予備查清算完結等情，有被告勝普公司變更登記表在卷可參
    （本院卷一第98頁至第99頁）。惟法院准予備查處分，並無
    實質確定力，所謂「清算完結」，是指清算事務實際終結，
    必須實質認定，與是否踐行公司法所定之「法院聲報」程序
    無關，故公司雖經法院准予清算完結之備查，但是否發生清
    算完結之效果，應視是否合法清算而定，若未合法清算則不
    得謂已發生清算完結之效果（最高行政法院101 年度判字第
    629號、102年度裁字第958號及102年度裁字第799 號判決意
    旨參照）。本件被告勝普公司縱經法院為准予清算完結之備
    查，惟被告勝普公司既有本件債務尚未清理，尚不生清算完
    結之效果，被告勝普公司之法人格仍未消滅，自不受法院備
    查清算完結所影響，應認被告勝普公司有當事人能力。
三、又按訴狀送達後，原告不得將原訴變更或追加他訴，但請求
    基礎事實同一者、減縮或擴張應受判決事項之聲明者、不甚
    礙被告之防禦及訴訟之終結者，不在此限。民事訴訟法第25
    5 條第1 項但書第2 款、第3 款、第7 款分別定有明文。原
    告及系爭當事人起訴時原聲明為：㈠被告勝普公司應給付原
    告及系爭當事人各如附表二「起訴時請求金額」欄所示之金
    額及自起訴狀送達翌日起至清償日止，按週年利率5％計算之
    利息。㈡被告南亞公司應給付原告及系爭當事人各如附表二
    「起訴時請求金額」欄所示之金額及自起訴狀送達翌日起至
    清償日止，按週年利率5％計算之利息。㈢前二項所命給付，
    其一被告如已給付，於給付範圍內，他被告免給付義務。㈣
    原告願供擔保，請准宣告假執行。嗣於107 年10月30日變更
    訴之聲明為：㈠被告勝普公司應給付原告及系爭當事人各如
    附表二「變更後請求金額」欄所示之金額及自起訴狀送達翌
    日起至清償日止，按週年利率5％計算之利息。㈡被告南亞公
    司應給付原告及系爭當事人各如附表二「變更後請求金額」
    欄所示之金額及自起訴狀送達翌日起至清償日止，按週年利
    率5％計算之利息。㈢前二項所命給付，其一被告如已給付，
    於給付範圍內，他被告免給付義務。㈣被告南亞公司應給付
    被告勝普公司新台幣（下同）107 萬7,878 元，及自準備書
    狀送達翌日起至清償日止，按週年利率5％計算之利息，並由
    原告及系爭當事人依附表二「變更後請求金額」欄所示之金
    額代位受領之。㈤原告願供擔保，請准宣告假執行（見本院
    卷第134 頁至第135 頁）。經核原告上開所為訴之變更及追
    加，僅係擴張應受判決事項之聲明及係基於同一基礎事實，
    亦不妨礙被告之防禦及訴訟之終結，參諸前揭規定，要無不
    合，應予准許。
四、本件被告勝普公司經合法通知，未於言詞辯論期日到場，核
    無民事訴訟法第386 條所列各款情形，爰依原告之聲請，由
    其一造辯論而為判決。
貳、實體方面：
一、原告主張：
  ㈠原告及系爭當事人原均任職被告南亞公司之蘆竹鄉廠房，於1
    01年5月1 日在被告南亞公司要求下轉任至子公司即被告勝
    普公司，嗣於103 年間訴外人世界先進公司併購勝普公司之
    機器設備、零配件及存貨，以及南亞公司所擁有蘆竹鄉廠房
    ，而原告及系爭當事人則自103年7月1 日起轉任職於世界先
    進公司或離職。
  ㈡原告及系爭當事人任職於被告勝普公司期間，其表定工作時
    間係日班為上午7時30分至下午19時30分，夜班為下午19 時
    30分至上午7時30 分。勝普公司於考績評分細項明確要求原
    告及系爭當事人每班次應提早進廠10分鐘，若有違反則將扣
    分並影響薪資，然此部分皆未計入工作時間。又原告及系爭
    當事人於106 年間，自被告南亞公司關係企業工會始得知加
    班費差額一事，經進一步了解後發現，此係指因原告及系爭
    當事人為「四班二輪制」同仁，出勤工時制度為實際工時10
    小時，加上休息時間2 小時，然勝普公司未依法舉辦勞資會
    議逕行施行，且就單日逾8 小時未給付加班費，而係以「累
    計結算加班費」之名目僅以一倍日薪計算，因而產生合計10
    7萬7,878元之差額。
  ㈢被告南亞公司係被告勝普公司的單一股東，在財力及人力上
    皆可直接控制被告勝普公司，具實體上同一性。原告及系爭
    當事人固於101年5月1 日起轉任至勝普公司，惟勝普公司之
    福利制度、工作規則等均沿用南亞公司，甚至諸如員工手冊
    亦未換發，三節獎金亦仍由南亞公司通知，顯然只是形式上
    變更雇主，勝普公司、南亞公司於兩造僱傭契約上，當具實
    體上同一性，而均應負擔雇主責任，給付原告及系爭當事人
    請求之加班費。又勝普公司為南亞公司完全持有之子公司，
    勝普公司於清算完結後將賸餘財產分派予南亞公司雖於法有
    據，惟依公司法第90條第1 項規定，被告勝普公司應先清償
    對原告及系爭當事人加班費之債務後，始得將賸餘財產分派
    於南亞公司，此應係屬強制、禁止規定，違反者，依民法第
    71條規定，應屬無效。是於本件原告請求之範圍內，南亞公
    司取得或分配之賸餘財產自無法律上原因，並致原告及系爭
    當事人受損害，自應依民法第179 條前段規定返還利益予原
    告及系爭當事人。縱本見不當得利之請求權人應為勝普公司
    ，惟自原告及系爭當事人起訴迄今，勝普公司仍怠於向南亞
    公司行使權利，原告自得依民法242 條之規定，代位行使勝
    普公司對南亞公司之不當得利請求權。
  ㈣綜上，爰依勞基法第24條、民法第179條、第242條之規定，
    提起本件訴訟，並聲明：㈠被告勝普公司應給付原告及系爭
    當事人各如附表二「變更後請求金額」欄所示合計107萬5,9
    48元之金額及自起訴狀送達翌日起至清償日止，按週年利率
    5％計算之利息。㈡被告南亞公司應給付原告及系爭當事人各
    如附表二「變更後請求金額」欄所示合計107萬5,948元之金
    額及自起訴狀送達翌日起至清償日止，按週年利率5％計算之
    利息。㈢前二項所命給付，其一被告如已給付，於給付範圍
    內，他被告免給付義務。㈣被告南亞公司應給付被告勝普公
    司107萬5,948元，及自準備書狀送達翌日起至清償日止，按
    週年利率5％計算之利息，並由原告及系爭當事人依附表二「
    變更後請求金額」欄所示之金額代位受領之。㈤原告願供擔
    保，請准宣告假執行。
二、被告南亞公司則以：
  ㈠原告及系爭當事人於101年5月1 日起與被告南亞公司即不存
    在僱傭關係。又南亞公司與被告勝普公司為各自獨立之法人
    ，與員工間僱傭關係亦各自獨立，關係企業之公司仍係各自
    獨立之法人，控制公司與從屬公司與公司人員之僱傭關係仍
    各自獨立。且若非基於借調關係，而係經勞工之同意，則屬
    另一勞動契約之履行，與原雇主即母公司之勞雇關係亦因合
    意而終止，與子公司成立新的勞雇關係。南亞公司與勝普公
    司為獨立之法人，有各自獨立之法人格，並各自與員工成立
    僱傭關係、各自給付員工薪資，明顯不具實體上同一性。故
    ，原告及系爭當事人於轉任職於勝普公司後，即與被告南亞
    公司間不存在僱傭關係。況南亞公司與勝普公司間業務並不
    相同且各自獨立運行，兩公司亦有各自的營運地點，財務互
    相獨立，勝普公司員工亦不受南亞公司之指揮監督，難認南
    亞公司與勝普公司係同一法人。
  ㈡被告南亞公司取得被告勝普公司之賸餘財產係因被告勝普公
    司已依法解散，並完成清算程序，勝普公司進行清算程序亦
    已依法對債權人為申報債權之公告，而原告及系爭當事人並
    未依法申報債權，勝普公司既已依法將賸餘財產分派予各股
    東（包含南亞公司），並領取完畢，南亞公司受領勝普公司
    分派之賸餘財產自有法律上之依據，並無構成不當得利之情
    事，故南亞公司取得勝普公司之賸餘財產係於法有據。
  ㈢綜上，原告及系爭當事人於101年5月1 日起即與被告南亞公
    司間不存在僱傭關係，且南亞公司與被告勝普公司為各自獨
    立之法人，與員工間僱傭關係亦各自獨立，原告及系爭當事
    人向南亞公司請求於勝普公司任職期間之加班費差額，且被
    告南亞公司係依法取得被告勝普公司之賸餘財產，原告請求
    南亞公司返還不當得利，於法顯無理由等語置辯。並聲明：
    ㈠原告之訴駁回。㈡如受不利判決，請准供擔保免為假執行。
三、被告勝普公司未於言詞辯論期日到場，亦未提出書狀作任何
    聲明或陳述。
四、原告主張其及系爭當事人於101 年5 月1 日轉任職於被告南
    亞公司之子公司即被告勝普公司，嗣於103 年間訴外人世界
    先進公司併購勝普公司，原告及系爭當事人則自103 年7 月
    1 日起轉任職於世界先進公司或自被告勝普公司離職；勝普
    公司已解散且清算完結；南亞公司為勝普公司唯一股東等情
    ，業據其提出轉任通知書、103 年3 月14日世界先進公司聯
    合新聞稿、勝普公司變更登記表等件影本為證（見本院卷第
    33至34頁、第98頁至第99頁），且為南亞公司所不爭執（見
    本院卷第73頁反面、第168 頁），堪信為真正，惟勝普公司
    於相當時期經合法通知未到庭，依民事訴訟法第280 條第3
    項準用第1 項之規定，視為自認原告主張，是原告上開主張
    ，應堪信為真實。
五、本院之判斷：原告另主張被告應給付原告及系爭當事人加班
    費云云，則為被告南亞公司所否認，並以前揭情詞置辯，被
    告勝普公司經合法通知，未於言詞辯論期日到場亦未提出任
    何書狀作聲明或陳述。是本院應審酌者厥為：㈠勝普公司應
    否給付原告及系爭當事人如附表二「變更後請求金額」欄位
    所示之加班費？㈡被告二公司間是否具實體上同一性？原告
    請求南亞公司給付原告及系爭當事人任職於勝普公司期間之
    加班費是否有理？㈢原告以勝普公司尚未清償原告及系爭當
    事人請求之加班費，即將賸餘財產分派於南亞公司，主張清
    算程序未合法完成是否有理？原告是否得請求南亞公司返還
    不當得利？原告得否代位行使勝普公司對被告南亞公司之不
    當得利請求權？茲分述如下：
  ㈠原告請求被告勝普公司給付加班費差額之部分：
  ⒈按雇主延長勞工工作時間者，其延長工作時間之工資，依下
    列標準加給：一、延長工作時間在二小時以內者，按平日每
    小時工資額加給三分之一以上。二、再延長工作時間在二小
    時以內者，按平日每小時工資額加給三分之二以上，勞基法
    第24條第1項第1、2款定有明文。
  ⒉查，原告及系爭當事人任職於被告勝普公司一事已如前述，
    原告及系爭當事人主張於任職期間均有加班之情形，有勝普
    公司評分細項、加班費計算表1 份、勞工保險被保險人投保
    資料表在卷可稽（見本院卷第36頁、第139 至148 頁、個資
    卷第2 至91頁），勘信為真實，是依上開規定計算，原告及
    系爭當事人自得請求被告勝普公司如附表二「變更後請求金
    額」欄所示之加班費。
  ⒊按給付無確定期限者，債務人於債權人得請求給付時，經其
    催告而未為給付，自受催告時起，負遲延責任。其經債權人
    起訴而送達訴狀，或依督促程序送達支付命令，或為其他相
    類之行為者，與催告有同一之效力。又遲延之債務以支付金
    錢為標的者，債權人得請求依法定利率計算之遲延利息，民
    法第229 條、第233 條第1 項分別定有明文。查本件起訴狀
    繕本係於106 年9 月25日寄存送達予被告勝普公司地址（見
    本院卷第48頁），則原告請求自106 年10月5 日起至清償日
    止，按年息5％計算之法定遲延利息，為有理由，應予准許。
  ㈡被告二公司間是否具實體上同一性及被告南亞是否應給付加
    班費差額之部分：
  ⒈按即「原雇主」法人與另成立之他法人，縱在法律上之型態
    ，名義上之主體形式未盡相同，但該他法人之財務管理、資
    金運用、營運方針、人事管理暨薪資給付等項，如為「原雇
    主」法人所操控，該他法人之人格已「形骸化」而無自主權
    ，並有適當工作可供安置勞工，二法人間之構成關係顯具有
    「實體同一性」者（最高法院98年台上字第652號判決意旨
    參照）。
  ⒉經查，原告主張被告勝普公司所在地係被告南亞科技原蘆竹
    廠區，南亞公司為勝普公司之完全控股公司，並提出世界先
    進及南亞科技共同宣佈交易勝普電子8 吋晶圓廠之新聞一紙
    及被告南亞公司（見本院卷第34頁）於101 年5 月28日之20
    12年度端午節及中秋節「勤勉獎金」發放要點公告1 紙為憑
    （見本院卷第35頁），惟勝普公司係於101 年3 月3 日設立
    ，所營事業為電子零組件製造業、國際貿易業等，所在地為
    桃園市○○區○○路000 號，後於105 年7 月21日解散清算，並
    於105 年12月28日於本院備查，有公司資料查詢表、公司變
    更登記表各1 份在卷可稽（見本院卷第32頁、本院106年度
    桃司勞調字第13號卷第1 至2 頁，下稱桃司調卷）；南亞公
    司則係於84年3 月4 日設立，負責人為吳嘉昭，所營事業為
    電子零組件製造業、國際貿易業、其他顧問服務業等，所在
    地為新北市○○區○○里○○路00號，現仍營業中，有公司變更登
    記資料表在卷可稽（見本院桃司調卷第5 至7 頁），又勝普
    公司財務管理、資金運用、營運方針、人事管理暨薪資給付
    等管理權能係由南亞公司所掌控，進而認為該二法人在實質
    上具「實體同一性」之一事，原告皆無法舉證證明之，故原
    告及系爭當事人此部分請求，於法無據，應不予准許。
  ㈢原告及系爭當事人主張被告南亞公司係不當得利取得被告勝
    普公司之賸餘財產，並代位行使不當得利請求權之部份：
  ⒈再按清算人於就任後，應即以3 次以上之公告，催告債權人
    於3 個月內申報其債權，並應聲明逾期不申報者，不列入清
    算之內；不列入清算內之債權人，就公司未分派之賸餘財產
    ，有清償請求權。但賸餘財產已依第330 條分派，且其中全
    部或一部已經領取者，不在此限；清償債務後，賸餘之財產
    應按各股東股份比例分派；清算完結後，如有可以分派之財
    產，法院因利害關係人之聲請，得選派清算人重行分派，公
    司法第327 條、329 條、330 條、333 條定有明文。又公司
    之債權人於公司清算時未申報其債權者，不列入清算之內；
    不列入清算內之債權人，就公司未分派之賸餘財產，需賸餘
    財產未依公司法第330 條分派領取完畢，始有清償請求權（
    最高法院98年度台上字第2232號判決要旨參照）。
  ⒉查被告勝普公司業經本院於105年12月28日以豪民唐105年度
    司司字第221 號就解散清算乙事，准予備查。原告及系爭當
    事人對被告勝普公司縱有加班費差額之請求權，惟原告及系
    爭當事人並未於勝普公司解散清算時陳報債權，且勝普公司
    之賸餘財產業已分派予各股東並領取完畢，南亞公司受領被
    告勝普公司分派之賸餘財產自有法律上之依據。從而，被告
    勝普公司並無怠於行使其權利之情事，原告及系爭當事人請
    求代位，洵不可採，應不予准許。
七、綜上所述，原告依勞基法第24條之規定，請求被告勝普公司
    給付原告及系爭當事人如附表二「變更後請求金額」欄位所
    示之金額及自106 年10月10日起至清償日止按週年利率5 ％
    給付利息，為有理由。而原告依民法第179 條、第242 條之
    規定，請求被告南亞公司給付如附表二「變更後請求金額」
    欄位所示之金額及自起訴狀繕本送達翌日起至清償日止按週
    年利率5 ％給付利息，為無理由。本判決原告勝訴部分，經
    原告陳明願供擔保請准宣告假執行，經審核後酌定相當擔保
    金額予以准許。至原告敗訴部分之假執行聲請，即因訴之駁
    回而失附麗，故併予駁回。
八、本件事證已臻明確，兩造其餘攻擊防禦方法及舉證，核與判
    決結果無影響，爰不予一一論述，併此敘明。
九、訴訟費用負擔之依據：民事訴訟法第79條。
中　　華　　民　　國　 107　　年　　11　　月　　2 　　日
                  民事勞工法庭  法  官  謝伊婷
附表一：選定人名單

編號   選定人 　備　　　　註　　 ０１ 劉家妏  ０２ 謝欣怡  ０３ 張玫君  ０４ 蔡秀芸  ０５ 魏琬樺  ０６ 廖鳳珠  ０７ 林雅雲  ０８ 陳小燕  ０９ 李麗芳  １０ 戴琳雯  １１ 石如玉  １２ 陳淑洙  １３ 賴姮霓  １４ 王薪惟 原名：王佩芬 １５ 陳靜璇  １６ 沈宜蘋  


附表二：原告及系爭當事人請求之加班費差額

 　　　姓　　名 起            訴                時     變更後   提早進廠加班費金　　　額（新臺幣：元) 加班費差額金   額（新臺幣：元) 　請求金額（新臺幣：元)  請求金額（新臺幣：元) 假執行擔保金（新臺幣：元) 劉秀芳 12,000　　　　 30,000　　  42,000　       60,309     20,103 鄭小萍 12,000　 30,000　  42,000　       64,010     21,337 劉家妏 12,000　 30,000　  42,000　       52,877     17,626 謝欣怡　 12,000　 30,000　  42,000　       52,328     17,443 張玫君 12,000　 30,000　  42,000　       62,440     20,813 蔡秀芸 12,000　 30,000　  42,000　       60,533     20,178 魏琬樺 12,000　 30,000　  42,000　       57,937     19,312 廖鳳珠 12,000　 30,000　  42,000　       66,821     22,274 林雅雲 12,000　 30,000　  42,000　       56,165     18,722 陳小燕 12,000　 30,000　  42,000　       60,586     20,195 李麗芳 12,000　 30,000　  42,000　       67,374     22,458 戴琳雯 12,000　 30,000　  42,000　       57,428     19,143 石如玉 12,000　 30,000　  42,000　       62,552     20,851 陳淑洙 12,000　 30,000　  42,000　       56,785     18,928 賴姮霓 12,000　 30,000　  42,000　       60,639     20,213 王薪惟 12,000　 30,000　  42,000　       61,771     20,590 陳靜璇 12,000　 30,000　  42,000　       61,655     20,552 沈宜蘋 12,000　 30,000　  42,000　       53,738     17,913      合                    計    756,000    1,075,948  



附表三：劉秀芳之加班費差額部份

年月份 薪資（新台幣：元）（A ） 請求金額（新台幣：元） （B）（計算式：A÷30÷8×1/3×2小時×15日＋A÷30÷8×5/3×2小時×15日＝B）  101/05     38,200                              2,254.861  101/06     38,200                              2,254.861  101/07     38,200                              2,254.861  101/08     38,200                              2,254.861  101/09     38,200                              2,254.861  101/10     38,200                              2,254.861  101/11     38,200                              2,254.861  101/12     36,300                              2,142.708  102/01     36,300                              2,142.708  102/02     36,300                              2,142.708  102/03     38,200                              2,254.861  102/04     38,200                              2,254.861  102/05     38,200                              2,254.861  102/06     38,200                              2,254.861  102/07     38,200                              2,254.861  102/08     38,200                              2,254.861  102/09     38,200                              2,254.861  102/10     38,200                              2,254.861  102/11     38,200                              2,254.861  102/12     42,000                              2,479.167  103/01     42,000                              2,479.167  103/02     42,000                              2,479.167  103/03     43,900                              2,591.319  103/04     43,900                              2,591.319  103/05     43,900                              2,591.319  103/06     43,900                              2,591.319  平均薪資 39,296.154 總計（四捨五入至元）           60,309 


附表五：鄭小萍之加班費差額部份

年月份 薪資（新台幣：元）（A ） 請求金額（新台幣：元） （B）（計算式：A÷30÷8×1/3×2小時×15日＋A÷30÷8×5/3×2小時×15日＝B）  101/05     38,200                              2,254.861  101/06     38,200                              2,254.861  101/07     38,200                              2,254.861  101/08     38,200                              2,254.861  101/09     38,200                              2,254.861  101/10     38,200                              2,254.861  101/11     38,200                              2,254.861  101/12     40,100                              2,367.014  102/01     40,100                              2,367.014  102/02     40,100                              2,367.014  102/03     43,900                              2,591.319  102/04     43,900                              2,591.319  102/05     43,900                              2,591.319  102/06     43,900                              2,591.319  102/07     43,900                              2,591.319  102/08     43,900                              2,591.319  102/09     43,900                              2,591.319  102/10     43,900                              2,254.861  102/11     43,900                              2,254.861  102/12     42,000                              2,479.167  103/01     42,000                              2,479.167  103/02     42,000                              2,479.167  103/03     43,900                              2,591.319  103/04     43,900                              2,591.319  103/05     43,900                              2,591.319  103/06     43,900                              2,591.319  平均薪資 41,707.692 總計（四捨五入至元）           64,010 


附表六：劉家妏之加班費差額部份

年月份 薪資（新台幣：元）（A ） 請求金額（新台幣：元） （B）（計算式：A÷30÷8×1/3×2小時×15日＋A÷30÷8×5/3×2小時×15日＝B）  101/05     33,300                              1,965.625  101/06     33,300                              1,965.625  101/07     33,300                              1,965.625  101/08     33,300                              1,965.625  101/09     33,300                              1,965.625  101/10     33,300                              1,965.625  101/11     33,300                              1,965.625  101/12     33,300                              1,965.625  102/01     33,300                              1,965.625  102/02     33,300                              1,965.625  102/03     34,800                              2,054.167  102/04     34,800                              2,054.167  102/05     34,800                              2,054.167  102/06     34,800                              2,054.167  102/07     34,800                              2,054.167  102/08     34,800                              2,054.167  102/09     34,800                              2,054.167  102/10     34,800                              2,054.167  102/11     34,800                              2,054.167  102/12     34,800                              2,054.167  103/01     34,800                              2,054.167  103/02     34,800                              2,054.167  103/03     36,300                              2,142.708  103/04     36,300                              2,142.708  103/05     36,300                              2,142.708  103/06     36,300                              2,142.708  平均薪資 34,453.846 總計（四捨五入至元）           52,877 


附表七：謝欣怡之加班費差額部份

年月份 薪資（新台幣：元）（A ） 請求金額（新台幣：元） （B）（計算式：A÷30÷8×1/3×2小時×15日＋A÷30÷8×5/3×2小時×15日＝B）  101/05     33,300                              1,965.625  101/06     33,300                              1,965.625  101/07     33,300                              1,965.625  101/08     33,300                              1,965.625  101/09     33,300                              1,965.625  101/10     33,300                              1,965.625  101/11     33,300                              1,965.625  101/12     33,300                              1,965.625  102/01     33,300                              1,965.625  102/02     33,300                              1,965.625  102/03     33,300                              1,965.625  102/04     33,300                              1,965.625  102/05     33,300                              1,965.625  102/06     33,300                              1,965.625  102/07     33,300                              1,965.625  102/08     33,300                              1,965.625  102/09     33,300                              1,965.625  102/10     33,300                              1,965.625  102/11     33,300                              1,965.625  102/12     38,200                              2,254.861  103/01     38,200                              2,254.861  103/02     38,200                              2,254.861  103/03     34,800                              2,254.861  103/04     34,800                              2,054.167  103/05     34,800                              2,054.167  103/06     34,800                              2,054.167  平均薪資 34,096.154 總計（四捨五入至元）           52,328 


附表八：張玫君之加班費差額部份

年月份 薪資（新台幣：元）（A ） 請求金額（新台幣：元） （B）（計算式：A÷30÷8×1/3×2小時×15日＋A÷30÷8×5/3×2小時×15日＝B）  101/05     36,300                              2,142.708  101/06     36,300                              2,142.708  101/07     36,300                              2,142.708  101/08     36,300                              2,142.708  101/09     36,300                              2,142.708  101/10     36,300                              2,142.708  101/11     36,300                              2,142.708  101/12     40,100                              2,367.014  102/01     40,100                              2,367.014  102/02     40,100                              2,367.014  102/03     43,900                              2,591.319  102/04     43,900                              2,591.319  102/05     43,900                              2,591.319  102/06     43,900                              2,591.319  102/07     43,900                              2,591.319  102/08     43,900                              2,591.319  102/09     43,900                              2,591.319  102/10     43,900                              2,591.319  102/11     43,900                              2,591.319  102/12     40,100                              2,367.014  103/01     40,100                              2,367.014  103/02     40,100                              2,367.014  103/03     42,000                              2,479.167  103/04     42,000                              2,479.167  103/05     42,000                              2,479.167  103/06     42,000                              2,479.167  平均薪資 40,684.615 總計（四捨五入至元）           62,440 


附表九：魏琬樺之加班費差額部份

年月份 薪資（新台幣：元）（A ） 請求金額（新台幣：元） （B）（計算式：A÷30÷8×1/3×2小時×15日＋A÷30÷8×5/3×2小時×15日＝B）  101/05     36,898                              2,178.007  101/06     39,287                              2,319.024  101/07     37,933                              2,239.101  101/08     37,127                              2,191.524  101/09     39,449                              2,328.587  101/10     34,323                              2,026.010  101/11     32,796                              1,935.875  101/12     30,758                              1,815.576  102/01     35,073                              2,070.281  102/02     32,852                              1,939.181  102/03     34,222                              2,020.049  102/04     38,705                              2,284.670  102/05     38,891                              2,295.649  102/06     43,046                              2,540.910  102/07     52,276                              3,085.736  102/08     33,353                              1,968.753  102/09     31,257                              1,845.031  102/10     36,431                              2,150.441  102/11     31,830                              1,878.854  102/12     31,840                              1,879.444  103/01     36,391                              2,148.080  103/02     36,184                              2,135.861  103/03     35,957                              2,122.462  103/04     38,244                              2,257.458  103/05     37,814                              2,232.076  103/06     68,580                              4,048.125  平均薪資 37,750.654 總計（四捨五入至元）           57,937 


附表十：蔡秀芸之加班費差額部份

年月份 薪資（新台幣：元）（A ） 請求金額（新台幣：元） （B）（計算式：A÷30÷8×1/3×2小時×15日＋A÷30÷8×5/3×2小時×15日＝B）  101/05     36,300                              2,142.708  101/06     36,300                              2,142.708  101/07     36,300                              2,142.708  101/08     36,300                              2,142.708  101/09     36,300                              2,142.708  101/10     36,300                              2,142.708  101/11     36,300                              2,142.708  101/12     42,000                              2,479.167  102/01     42,000                              2,479.167  102/02     42,000                              2,479.167  102/03     42,000                              2,479.167  102/04     42,000                              2,479.167  102/05     42,000                              2,479.167  102/06     42,000                              2,479.167  102/07     42,000                              2,479.167  102/08     42,000                              2,479.167  102/09     42,000                              2,479.167  102/10     42,000                              2,479.167  102/11     42,000                              2,479.167  102/12     38,200                              2,254.861  103/01     38,200                              2,254.861  103/02     38,200                              2,254.861  103/03     38,200                              2,254.861  103/04     38,200                              2,254.861  103/05     38,200                              2,254.861  103/06     38,200                              2,254.861  平均薪資 39,442.308 總計（四捨五入至元）           60,533 


附表十一：廖鳳珠之加班費差額部份

年月份 薪資（新台幣：元）（A ） 請求金額（新台幣：元） （B）（計算式：A÷30÷8×1/3×2小時×15日＋A÷30÷8×5/3×2小時×15日＝B）  101/05     35,760                              2,110.833  101/06     39,132                              2,309.875  101/07     35,633                              2,103.337  101/08     35,715                              2,108.177  101/09     34,575                              2,040.885  101/10     39,452                              2,328.764  101/11     39,684                              2,342.458  101/12     37,694                              2,224.993  102/01     46,187                              2,726.316  102/02     40,424                              2,386.139  102/03     41,921                              2,474.503  102/04     47,590                              2,809.132  102/05     43,408                              2,562.278  102/06     50,719                              2,993.830  102/07     71,674                              4,230.757  102/08     41,161                              2,429.642  102/09     40,520                              2,391.806  102/10     45,422                              2,681.160  102/11     42,607                              2,514.997  102/12     43,998                              2,597.104  103/01     48,396                              2,856.708  103/02     51,216                              3,023.167  103/03     39,629                              2,339.212  103/04     40,664                              2,400.306  103/05     38,659                              2,281.955  103/06     60,182                              3,552.410  平均薪資 43,539.308 總計（四捨五入至元）           66,821 


附表十二：林雅雲之加班費差額部份

年月份 薪資（新台幣：元）（A ） 請求金額（新台幣：元） （B）（計算式：A÷30÷8×1/3×2小時×15日＋A÷30÷8×5/3×2小時×15日＝B）  101/05     31,800                              1,877.083  101/06     31,800                              1,877.083  101/07     31,800                              1,877.083  101/08     31,800                              1,877.083  101/09     31,800                              1,877.083  101/10     31,800                              1,877.083  101/11     31,800                              1,877.083  101/12     34,800                              2,054.167  102/01     34,800                              2,054.167  102/02     34,800                              2,054.167  102/03     38,200                              2,254.861  102/04     38,200                              2,254.861  102/05     38,200                              2,254.861  102/06     38,200                              2,254.861  102/07     38,200                              2,254.861  102/08     38,200                              2,254.861  102/09     38,200                              2,254.861  102/10     38,200                              2,254.861  102/11     38,200                              2,254.861  102/12     40,100                              2,367.014  103/01     40,100                              2,367.014  103/02     40,100                              2,367.014  103/03     40,100                              2,367.014  103/04     40,100                              2,367.014  103/05     40,100                              2,367.014  103/06     40,100                              2,367.014  平均薪資 36,596.154 總計（四捨五入至元）           56,165 


附表十三：陳小燕之加班費差額部份

年月份 薪資（新台幣：元）（A ） 請求金額（新台幣：元） （B）（計算式：A÷30÷8×1/3×2小時×15日＋A÷30÷8×5/3×2小時×15日＝B）  101/05     34,800                              2,054.167  101/06     34,800                              2,054.167  101/07     34,800                              2,054.167  101/08     34,800                              2,054.167  101/09     34,800                              2,054.167  101/10     34,800                              2,054.167  101/11     34,800                              2,054.167  101/12     38,200                              2,254.861  102/01     38,200                              2,254.861  102/02     38,200                              2,254.861  102/03     40,100                              2,367.014  102/04     40,100                              2,367.014  102/05     40,100                              2,367.014  102/06     40,100                              2,367.014  102/07     40,100                              2,367.014  102/08     40,100                              2,367.014  102/09     40,100                              2,367.014  102/10     40,100                              2,367.014  102/11     40,100                              2,367.014  102/12     43,900                              2,591.319  103/01     43,900                              2,591.319  103/02     43,900                              2,591.319  103/03     43,900                              2,591.319  103/04     43,900                              2,591.319  103/05     43,900                              2,591.319  103/06     43,900                              2,591.319  平均薪資 39,476.923 總計（四捨五入至元）           60,586 


附表十四：李麗芳之加班費差額部份

年月份 薪資（新台幣：元）（A ） 請求金額（新台幣：元） （B）（計算式：A÷30÷8×1/3×2小時×15日＋A÷30÷8×5/3×2小時×15日＝B）  101/05     43,900                              2,591.319  101/06     43,900                              2,591.319  101/07     43,900                              2,591.319  101/08     43,900                              2,591.319  101/09     43,900                              2,591.319  101/10     43,900                              2,591.319  101/11     43,900                              2,591.319  101/12     43,900                              2,591.319  102/01     43,900                              2,591.319  102/02     43,900                              2,591.319  102/03     43,900                              2,591.319  102/04     43,900                              2,591.319  102/05     43,900                              2,591.319  102/06     43,900                              2,591.319  102/07     43,900                              2,591.319  102/08     43,900                              2,591.319  102/09     43,900                              2,591.319  102/10     43,900                              2,591.319  102/11     43,900                              2,591.319  102/12     43,900                              2,591.319  103/01     43,900                              2,591.319  103/02     43,900                              2,591.319  103/03     43,900                              2,591.319  103/04     43,900                              2,591.319  103/05     43,900                              2,591.319  103/06     43,900                              2,591.319  平均薪資     43,900 總計（四捨五入至元）           67,374 


附表十五：戴琳雯之加班費差額部份

年月份 薪資（新台幣：元）（A ） 請求金額（新台幣：元） （B）（計算式：A÷30÷8×1/3×2小時×15日＋A÷30÷8×5/3×2小時×15日＝B）  101/05     34,800                              2,054.167  101/06     34,800                              2,054.167  101/07     34,800                              2,054.167  101/08     34,800                              2,054.167  101/09     34,800                              2,054.167  101/10     34,800                              2,054.167  101/11     34,800                              2,054.167  101/12     38,200                              2,254.861  102/01     38,200                              2,254.861  102/02     38,200                              2,254.861  102/03     40,100                              2,367.014  102/04     40,100                              2,367.014  102/05     40,100                              2,367.014  102/06     40,100                              2,367.014  102/07     40,100                              2,367.014  102/08     40,100                              2,367.014  102/09     40,100                              2,367.014  102/10     40,100                              2,367.014  102/11     40,100                              2,367.014  102/12     38,200                              2,254.861  103/01     38,200                              2,254.861  103/02     38,200                              2,254.861  103/03     34,800                              2,054.167  103/04     34,800                              2,054.167  103/05     34,800                              2,054.167  103/06     34,800                              2,054.167  平均薪資 37,419.231 總計（四捨五入至元）           57,428 


附表十五：石如玉之加班費差額部份

年月份 薪資 （A） 請求金額（新台幣） （B）（計算式：A÷30÷8×1/3×2小時×15日＋A÷30÷8×5/3×2小時×15日＝B）  101/05     36,300                              2,142.708  101/06     36,300                              2,142.708  101/07     36,300                              2,142.708  101/08     36,300                              2,142.708  101/09     36,300                              2,142.708  101/10     36,300                              2,142.708  101/11     36,300                              2,142.708  101/12     40,100                              2,367.014  102/01     40,100                              2,367.014  102/02     40,100                              2,367.014  102/03     42,000                              2,479.167  102/04     42,000                              2,479.167  102/05     42,000                              2,479.167  102/06     42,000                              2,479.167  102/07     42,000                              2,479.167  102/08     42,000                              2,479.167  102/09     42,000                              2,479.167  102/10     42,000                              2,479.167  102/11     42,000                              2,479.167  102/12     43,900                              2,591.319  103/01     43,900                              2,591.319  103/02     43,900                              2,591.319  103/03     43,900                              2,591.319  103/04     43,900                              2,591.319  103/05     43,900                              2,591.319  103/06     43,900                              2,591.319  平均薪資 40,757.692 總計（四捨五入至元）           62,552 


附表十六：陳淑洙之加班費差額部份

年月份 薪資（新台幣：元）（A ） 請求金額（新台幣：元） （B）（計算式：A÷30÷8×1/3×2小時×15日＋A÷30÷8×5/3×2小時×15日＝B）  101/05     33,300                              1,965.625  101/06     33,300                              1,965.625  101/07     33,300                              1,965.625  101/08     33,300                              1,965.625  101/09     33,300                              1,965.625  101/10     33,300                              1,965.625  101/11     33,300                              1,965.625  101/12     34,800                              2,054.167  102/01     34,800                              2,054.167  102/02     34,800                              2,054.167  102/03     38,200                              2,254.861  102/04     38,200                              2,254.861  102/05     38,200                              2,254.861  102/06     38,200                              2,254.861  102/07     38,200                              2,254.861  102/08     38,200                              2,254.861  102/09     38,200                              2,254.861  102/10     38,200                              2,254.861  102/11     38,200                              2,254.861  102/12     40,100                              2,364.014  103/01     40,100                              2,364.014  103/02     40,100                              2,364.014  103/03     40,100                              2,364.014  103/04     40,100                              2,364.014  103/05     40,100                              2,364.014  103/06     40,100                              2,364.014  平均薪資     37,000 總計（四捨五入至元）           56,785 


附表十七：賴姮霓之加班費差額部份

年月份 薪資（新台幣：元）（A ） 請求金額（新台幣：元） （B）（計算式：A÷30÷8×1/3×2小時×15日＋A÷30÷8×5/3×2小時×15日＝B）  101/05     33,300                              1,965.625  101/06     33,300                              1,965.625  101/07     33,300                              1,965.625  101/08     33,300                              1,965.625  101/09     33,300                              1,965.625  101/10     33,300                              1,965.625  101/11     33,300                              1,965.625  101/12     38,200                              2,254.861  102/01     38,200                              2,254.861  102/02     38,200                              2,254.861  102/03     42,000                              2,479.167  102/04     42,000                              2,479.167  102/05     42,000                              2,479.167  102/06     42,000                              2,479.167  102/07     42,000                              2,479.167  102/08     42,000                              2,479.167  102/09     42,000                              2,479.167  102/10     42,000                              2,479.167  102/11     42,000                              2,479.167  102/12     42,000                              2,479.167  103/01     42,000                              2,479.167  103/02     42,000                              2,479.167  103/03     43,900                              2,591.319  103/04     43,900                              2,591.319  103/05     43,900                              2,591.319  103/06     43,900                              2,591.319  平均薪資 39,511.538 總計（四捨五入至元）           60,639 


附表十八：王薪惟之加班費差額部份

年月份 薪資（新台幣：元）（A ） 請求金額（新台幣：元） （B）（計算式：A÷30÷8×1/3×2小時×15日＋A÷30÷8×5/3×2小時×15日＝B）  101/05     39,025                              2,303.559  101/06     38,740                              2,286.736  101/07     58,238                              3,437.660  101/08     38,217                              2,255.865  101/09     36,937                              2,180.309  101/10     59,266                              3,498.340  101/11     31,647                              1,868.052  101/12     42,369                              2,500.948  102/01     31,187                              1,840.899  102/02     35,700                              2,107.292  102/03     38,037                              2,245.240  102/04     34,979                              2,064.733  102/05     42,438                              2,505.021  102/06     39,681                              2,342.281  102/07     56,358                              3,326.688  102/08     38,701                              2,284.434  102/09     38,834                              2,292.285  102/10     44,932                              2,652.236  102/11     42,680                              2,519.306  102/12     39,560                              2,335.139  103/01     40,882                              2,413.694  103/02     38,536                              2,274.694  103/03     34,897                              2,059.892  103/04     39,917                              2,356.212  103/05     32,358                              2,910.021  103/06     32,358                              2,910.021  平均薪資     40,249 總計（四捨五入至元）           61,771 


附表十九：陳靜璇之加班費差額部份

年月份 薪資（新台幣：元）（A ） 請求金額（新台幣：元） （B）（計算式：A÷30÷8×1/3×2小時×15日＋A÷30÷8×5/3×2小時×15日＝B）  101/05     43,900                              2,591.319  101/06     43,900                              2,591.319  101/07     43,900                              2,591.319  101/08     43,900                              2,591.319  101/09     43,900                              2,591.319  101/10     43,900                              2,591.319  101/11     43,900                              2,591.319  101/12     36,300                              2,142.708  102/01     36,300                              2,142.708  102/02     36,300                              2,142.708  102/03     36,300                              2,142.708  102/04     36,300                              2,142.708  102/05     36,300                              2,142.708  102/06     36,300                              2,142.708  102/07     36,300                              2,142.708  102/08     36,300                              2,142.708  102/09     36,300                              2,142.708  102/10     36,300                              2,142.708  102/11     36,300                              2,142.708  102/12     42,000                              2,479.167  103/01     42,000                              2,479.167  103/02     42,000                              2,479.167  103/03     43,900                              2,591.319  103/04     43,900                              2,591.319  103/05     43,900                              2,591.319  103/06     43,900                              2,591.319  平均薪資 40,173.077 總計（四捨五入至元）           61,655 


附表二十：沈宜蘋之加班費差額部份

年月份 薪資（新台幣：元）（A ） 請求金額（新台幣：元） （B）（計算式：A÷30÷8×1/3×2小時×15日＋A÷30÷8×5/3×2小時×15日＝B）  101/05 28,143                              1,661.219  101/06 32,948                              1,944.847  101/07 28,098                              1,658.563  101/08 29,165                              1,721.545  101/09 30,083                              1,775.733  101/10 37,440                              2,210.000  101/11 37,714                              2,226.174  101/12 36,331                              2,144.538  102/01 40,363                              2,382.538  102/02 36,934                              2,180.132  102/03 36,862                              2,175.882  102/04 29,952                              1,768.000  102/05 30,052                              1,773.903  102/06 31,811                              1,877.733  102/07 43,728                              2,581.167  102/08 32,531                              1,920.233  102/09 41,149                              2,428.934  102/10 45,412                              2,680.569  102/11 39,058                              2,305.507  102/12 39,555                              2,334.844  103/01 39,543                              2,334.135  103/02 30,488                              1,799.639  103/03 32,998                              1,947.799  103/04 32,201                              1,900.753  103/05 35,380                              2,088.403  103/06 32,444                              1,915.097  平均薪資 35,014.731 總計（四捨五入至元）           53,738 


正本係照原本作成。
如對本判決上訴，須於判決送達後20日內向本院提出上訴狀。如
委任律師提起上訴者，應一併繳納上訴審裁判費。
中    華    民    國   107    年    11     月    2    日
                                書記官  李韋樺